臺灣臺北地方法院刑事判決　　　　　　　95年度訴字第1756號
公　訴　人　臺灣臺北地方法院檢察署檢察官
被　　　告　丁○○
　　　　　　　　　　（另案在臺灣宜蘭監獄執行中）
上列被告因妨害自由等案件，經檢察官提起公訴（95年度偵字第
20084號、23008號），被告就被訴事實為有罪之陳述，本院合議
庭裁定以簡式審判程序審理，爰判決如下：
本院判決如下：
    主  文
丁○○共同意圖為自己不法之所有，以恐嚇使人將本人之物交付
，累犯，處有期徒刑柒月。
    事  實
一、丁○○於九十三年間因違反毒品危害防制條例等案件，經定
    應執行有期徒刑八月確定，且於九十四年一月二十三日執行
    完畢。
二、緣丙○○（已經判處有罪確定）與乙○○於民國九十四年至
    九十五年三月間，原係台灣宜蘭監獄舍友，丙○○個人認為
    因為乙○○緣故，致其有違規紀錄，而延緩其出監時期，竟
    心生不滿，以此為藉口向乙○○要求賠償，丙○○遂於九十
    五年四月二日出監後，於九十五年四月七日下午一時三十分
    許，夥同同係宜蘭監獄舍友之甲○○（已經判處有罪確定）
    、丁○○、陳俊旭（已死亡，未起訴），基於共同不法所有
    意圖之犯意聯絡，同車由宜蘭市至台北市○○○路○段一六
    二號六樓之三乙○○所開設之「朝陽鞋店」，由丙○○出言
    向乙○○恫嚇稱：「若不給錢就出不去」、「我們是兄弟不
    會讓你這麼好過」、「台北的兄弟都會來找你」、「若不解
    決，就砸你的店讓你開不下去」等語，而甲○○、丁○○、
    陳俊旭則在旁不發一言，惟助長丙○○恫嚇之氣勢，致使乙○○心生畏懼，因此交付新台幣（下同）三萬元現金給丙○○，嗣丙○○、甲○○與丁○○隨後返回宜蘭市，由丙○○
    在宜蘭市區某海產店請甲○○、丁○○用餐，花費二、三千
    元作為酬謝，餘款則由丙○○納為己有。
三、案經被害人乙○○訴由台北市政府警察局大安分局移送台灣
    台北地方法院檢察署檢察官偵查起訴。
    理  由
一、上開事實，業據被告丁○○於本院調查及審理時坦承不諱，
    而共同被告丙○○及甲○○於本院亦為相同之供述，核與證
    人乙○○於偵查中結證稱：被告丙○○於九十五年四月七下
    午一時三十分許，就有帶四個人來，向我恐嚇說若不給錢，
    我就出不去，我們是兄弟不會讓你這麼好過，台北的兄弟都
    會來找我，若我不跟他解決，他會砸我的店讓我開不下去，
    讓我出不了門，我因為害怕，就交付丙○○三萬元現金，是
    開支票給店裡小姐去樓下提現再交給廖，廖就離開並說以後
    不會再來找我，所以我才沒有報警等語相符（詳偵查卷第七
    二頁），並有領取三萬元之支票存根一紙附卷可證（詳偵查
    卷第八二頁），且被告丙○○於偵查中結證稱：當天與我一
    起去是甲○○、丁○○及陳俊旭，拿了三萬元後沒有分給他
    們三人，只是回宜蘭市火車站附近海產店吃飯，用餐花了二
    、三千元，剩下的錢都我拿了等語一致（詳偵查卷第一四一
    頁），按證人乙○○與被告丁○○、丙○○、甲○○等人並
    無金錢糾紛，亦無生意往來，若非被告丙○○等人出言恫嚇
    ，證人乙○○豈有無緣無故交付金錢之必要？從而被告丁○○、丙○○及甲○○之自白與事實相符，罪證明確，被告犯
    行堪以認定。
二、按被告丁○○行為後，刑法業於九十四年二月二日修正公布
    ，於九十五年七月一日施行，依修正後刑法第二條第一項規
    定，行為後法律有變更者，適用行為時之法律，但行為後之
    法律有利於行為人者，適用最有利於行為人之法律。此條規
    定係規範行為後法律變更所生新舊法律比較適用之準據法，
    本身尚無新舊法比較之問題，於新法施行後，應一律適用新
    法第二條第一項之規定，為「從舊從輕」之比較。查依刑法
    第三百四十六條第一項恐嚇取財罪規定，法定刑為六月以上
    五年以下有期徒刑，得併科銀元一千元以下罰金，依修正後
    之刑法第三十三條第五款：「主刑之種類如下：五、罰金：
    新臺幣一千元以上，以百元計算之」之規定，所得科處之罰
    金刑最低為新臺幣一千元；然依被告行為時之刑法第三十三
    條第五款規定之罰金最低額銀元一元計算，該罪之罰金刑最
    低額僅為新臺幣三元，比較上述修正前、後之刑罰法律，自
    以修正施行前即被告行為時關於併科處罰金刑之法律較有利
    於被告，故核被告丁○○所為，係犯修正前刑法第三百四十
    六條第一項恐嚇取財罪，被告丁○○與丙○○、陳正隆、陳
    俊旭間有犯意聯絡及行為分擔，皆為共同正犯，再被告丁○○於九十三年間因違反毒品危害防制條例等案件，經定應執
    行有期徒刑八月確定，且於九十四年一月二十三日執行完畢
    ，此有台灣高等法院全國刑案紀錄表一份可證，是被告受有
    期徒刑執行完畢後，於五年內再犯有期徒刑以上之罪，為累
    犯，依修正前刑法第四十七條規定加重其刑，爰審酌被告坦
    承犯行、犯罪所得非鉅、惟被告有前科出獄不久即再犯顯見
    自制力薄弱、法律觀念不足、被告丁○○未分得現金、共同
    被告丙○○為主謀等一切情狀，量處如主文所示之刑，以示
    懲儆。
據上論斷，應依刑事訴訟法第二百七十三條之一第一項、第二百
九十九條第一項前段，修正後刑法第二條第一段前段、修正前刑
法第二十八條、第四十七條、第三百四十六條第一項，罰金罰鍰
提高標準條例第一條前段判決如主文。
本案經檢察官侯靜雯到庭執行職務
中    華    民    國     96   年    1    月    16     日
                  刑事第四庭  法  官  劉慧芬
上正本證明與原本無異。
如不服本判決，應於判決送達後10日內向本院提出上訴狀（應抄
附繕本）。告訴人或被害人如對於本判決不服者，應具備理由請
求檢察官上訴，其上訴期間之計算係以檢察官收受判決正本之日
期為準。
                              書記官  楊志純
中　　華　　民　　國　　96　　年　　1 　　月　　16　　日
附錄本案論罪科刑法條全文
中華民國刑法第346條
（單純恐嚇罪）
意圖為自己或第三人不法之所有，以恐嚇使人將本人或第三人之
物交付者，處6 月以上5 年以下有期徒刑，得併科1 千元以下罰
金。
以前項方法得財產上不法之利益，或使第三人得之者，亦同。
前二項之未遂犯罰之。
